臺灣士林地方法院刑事判決　　　　　　　　　　　　　九十三年度訴字第三四五號
　　公　訴　人　臺灣士林地方法院檢察署檢察官
　　被　　　告　丙○○
右列被告因毒品危害防制條例等案件，經檢察官提起公訴（九十三年度偵字第一四七
七號、九十三年度偵字第一八八０號、九十三年度偵字第二六五九號、九十三年度偵
字第二九０九號、九十三年度偵字第三０六八號、九十三年度毒偵字第四八一號），
及移送併辦（九十三年度偵字第四七四一號），被告於準備程序期日就被訴犯罪事實
（含併辦部分）為認罪之答辯，經合議庭裁定本件由受命法官獨任進行簡式審判程序
，並判決如左：
    主  文
丙○○連續施用第一級毒品，處有期徒刑捌月；又施用第二級毒品，處有期徒刑參月
；又連續竊盜，處有期徒刑柒月，扣案附表二編號一其中刻有「ＹＵＩＥ」、「ＪＩ
ＮＫＵＭ」鑰匙各壹支及附表二編號二鑰匙壹支均沒收；又竊盜，處有期徒刑貳月；
又竊盜，處有期徒刑肆月；又竊盜，處有期徒刑貳月；又竊盜，處有期徒刑參月。應
執行有期徒刑貳年參月，扣案附表二編號一其中刻有「ＹＵＩＥ」、「ＪＩＮＫＵＭ
」鑰匙各壹支及附表二編號二鑰匙壹支均沒收。
    事  實
一、丙○○曾於民國九十年間因竊盜案件，經本院於九十一年九月十八日以九十一年
    簡上字第五五號判決，判處有期徒刑十月，緩刑三年確定，復於九十二年間再因
    竊盜案件，經本院於九十二年十二月十日以九十二年度士簡字第一四八０號判決
    處有期徒刑三月，於九十二年十二月二十六日送達被告，並於九十三年一月七日
    確定（不構成累犯）。詎丙○○仍不知悔改，基於意圖為自己不法所有之概括犯
    意，連續於如附表一編號三、七、八所示時間、地點，分別持自己所有之鑰匙插
    入機車鑰匙孔後發動機車後竊取得手。丙○○復另行起意，意圖為自己不法之所
    有，於如附表一編號二、四、五、六之時、地，或以徒手，或進入未設置安全設
    備，亦未與住宅連通或有人看守之倉庫、店面等方式，竊取財物得逞，嗣經警循
    線查獲，始悉上情，並扣得附表二編號一、二之鑰匙共五支。
二、丙○○曾於八十八年間因施用毒品案件，經觀察、勒戒後，認無繼續施用毒品之
　　傾向，由臺灣士林法方法院檢察署檢察官於八十八年三月二十日以八十八年度偵
　　字第二七八四號處分不起訴。詎不知悔改，竟基於施用第一級毒品海洛英之概括
    犯意，自九十一年間某日起至九十三年元月底止，在臺北縣淡水鎮○○○路○段
    一一九巷一０二號住處，以針筒注射之方式，連續施用第一級毒品海洛因多次；
    另基於施用第二級毒品安非他命之犯意，於九十三年一月三十日下午七時四十五
    分許為警採尿回溯九十六小時內之某時，在上開住處，以使用吸食器燒烤並吸食
    煙霧之方式，施用第二級毒品安非他命一次。嗣警因另案竊盜案件查獲丙○○，
    並採集丙○○之尿液送驗後，檢驗結果均呈甲基安非他命、嗎啡陽性反應，始悉
    上情。
三、案經臺北縣警察局淡水分局報告臺灣士林地方法院檢察署檢察官偵查起訴及移請
    併案審理。
    理  由
一、犯罪事實欄編號一竊盜部分：此部分犯行，迭經被告丙○○於偵、審時坦承不諱
    ，核與被害人乙○○、己○○、庚○○、黃印榕、丁○○、戊○○等人指訴之情
    節，及證人郭素吟於警詢時之證述相符。並且，其中附表一編號二部分之犯罪事
    實，復有贓物認領保管單一份、現場照片二張；附表一編號三部分之犯罪事實，
    復有車輛失竊查詢資料個別查詢報表、贓物認領保管單各一份、現場監視器拍攝
    之照片十一張及失竊機車之照片二張；附表一編號四、五部分之犯罪事實，復有
    贓物認領保管單一份、照片六張；附表一編號六部分犯罪事實，尚有照片二張；
    附表一編號七部分之犯罪事實，復有贓物認領保管單一份及失竊機車之照片一張
    ；附表一編號八部分之犯罪事實，復有車輛失竊查詢資料個別查詢報表、贓物認
    領保管收據各一份及照片四張等物在卷足憑。此外，附表一編號三、編號七部分
    之犯罪事實，且有作案工具即以台灣士林地方法院檢察署九十三年度保管字第三
    八九號保管之刻有「ＹＵＩＥ」、「ＪＩＮＫＵＭ」字樣之鑰匙各一支、附表一
    編號八部分之犯罪事實，且有以台灣士林地方法院檢察署九十三年度保管字第九
    九五號保管之作案工具鑰匙一支扣案可佐，足徵被告之自白與事實相符，被告附
    表一編號二至八之竊盜犯行均事證明確，可以認定。
二、犯罪事實欄編號二施用第一級、第二級毒品部分：此部分犯行均據被告坦承不諱
    ，就施用第一級毒品海洛因部分犯行，被告丙○○且於偵訊時供稱：伊自八十八
    年間觀察、勒戒後，約九十一年間某日起在自家開始吸食海洛因毒品，最後一次
    則是在九十三年元月底過年期間，以針筒注射施用之方式，在家中施打海洛因（
    九十三年五月十一日偵訊筆錄，臺灣士林地方法院檢察署九十三年度偵字一四七
    七號卷第四八頁參照）。而被告為警查獲當日即九十三年一月三十日所採尿液，
    經送台灣檢驗科技股份有限公司先以酵素免疫分析法初步檢驗，再以氣相層析質
    譜儀法確認檢驗結果，均呈嗎啡及甲基安非他命陽性反應，此有台灣檢驗科技股
    份有限公司九十三年二月十日濫用藥物尿液檢驗報告書、濫用藥物尿液檢驗檢體
    監管紀錄表、代碼編號表（編號：0000000000號）各一紙在卷可稽，
    足認被告自白與事實相符，被告連續施用第一級毒品海洛因及施用第二級毒品安
    非他命之犯行，堪以認定。
三、論罪科刑：
（一）核被告丙○○所為犯罪事實欄編號一部分之犯行，均係犯刑法第三百二十條第
      一項之普通竊盜罪。其所犯附表一編號三、七、八所示之竊盜行為，時間緊接
      ，所犯構成要件相同之罪名，被告且自陳係因騎贓車一陣子，被查獲之風險提
      高，竊取附表一編號三機車之初，即有間隔相當時日再行竊取他部機車供己作
      為代步工具之概括犯意，顯係基於概括犯意為之，而為連續犯，應依刑法第五
      十六條之規定以一罪論，並加重其刑。至附表編號二、編號四、編號五、編號
      六之犯行，被告均係個別臨時起意，亦據被告供明在卷（本院九十三年七月六
      日審判筆錄第七頁、第八頁、第九頁參照），並非基於概括犯意而為之，無從
      以連續犯論擬，即應分論併罰。
（二）再按刑法第二條第一項之從新從輕原則，限於行為後法律有變更者，始有其適
      用。而連續數行為而犯同一之罪名者，以一罪論，故在連續犯之場合，必以連
      續犯之數行為均完成後，法律有變更者，始克相當；如連續犯之數行為跨越新
      舊法，其中部分行為在舊法時期，部分行為在新法施行以後，即應依最後行為
      時之法律處斷，不發生行為後法律變更問題，自無適用刑法第二條第一項但書
      之餘地（最高法院八十八年度臺上字第二０三九號裁判參照）。毒品危害防制
      條例業於九十二年七月九日修正公布全文三十六條，並於九十三年一月九日生
      效施行，經查被告丙○○本件施用連續施用第一級毒品海洛因之犯行之行為終
      了日、施用第二級毒品海洛因之犯行，暨繫屬偵查之時點，均在一月九日以後
      ，自應適用修正後毒品危害防制條例。再查，被告丙○○前因施用第二級毒品
      安非他命案件，經本院於八十八年三月三日以八十八年度毒聲字第四八０號裁
      定送觀察、勒戒後，認無繼續施用毒品之傾向，於八十八年三月二十六日執行
      完畢，並經臺灣士林地方法院於八十八年三月二十日以八十八年度偵字第二七
      八四號不起訴處分確定，有臺灣高等法院被告全國前案紀錄表一份在卷足憑，
      本件被告於觀察、勒戒或強制戒治執行完畢釋放後，五年內再犯毒品危害防制
      條例第十條第一項施用第一級毒品之罪，揆諸前引說明，自應依修正後毒品危
      害防制條例第二十三條第二項之規定依法訴追處罰。核被告所為犯罪事實欄編
      號二部分之犯行，係犯毒品危害防制條例第十條第一項之施用第一級毒品罪及
      同條例第二項之施用第二級毒品罪。被告施用毒品前分別持有第一級毒品海洛
      因及第二級毒品安非他命之低度行為，應為施用毒品之高度行為所吸收，均不
      另論罪。被告多次施用第一級毒品海洛因，時間緊接，所犯構成要件相同，顯
      係基於概括之犯意為之，為連續犯，應依刑法第五十六條之規定論以連續施用
      第一級毒品罪一罪，並加重其刑。公訴人固僅就被告其中一次施用第一級毒品
      海洛因之犯行起訴，然被告其餘施用第一級毒品海洛因之犯行，與已起訴部分
      既有連續犯之裁判上一罪關係，本院自得併予審究。
（三）被告丙○○所犯上揭連續施用第一級毒品罪、施用第二級毒品罪，連續竊盜罪
      （附表一編號三、編號七、編號八）、附表一編號二、四、五、六之竊盜罪、
      犯意各別，應予分論併罰。爰審酌被告其施用毒品部分之犯行係戕害自己身體
      健康，並未侵害他人法益；其前有如犯罪事實欄所載之多次竊盜前科，素行不
      佳，且均經法院從輕量刑，予其自新機會，猶不知悔改，而一再竊盜，暨其犯
      罪之動機、目的、手段，所竊財物價值、犯罪所生之損害及其品性、生活狀況
      、智識程度、犯罪後尚能坦承犯行，態度良好，悔意殷切等一切情狀，分別就
      被告丙○○連續施用第一級毒品、施用第二級毒品、附表一編號三、七、八之
      連續竊盜犯行、附表一編號二、四、五、六之竊盜犯行，分別量處如主文所示
      之刑，並定其應執行刑。附表二編號一、二扣案鑰匙共五支均係被告所有，其
      中附表二編號一刻有「ＹＵＩＥ」、「ＪＩＮＫＵＭ」字樣之鑰匙各一支，分
      係供犯附表一編號三、編號七之犯行所用，業據被告供明在卷（本院九十三年
      七月六日審判筆錄第十一頁、第十四頁分別參照）；附表二編號二鑰匙一支，
      則係供附表一編號八犯行所用之物，亦據被告供承不諱，均依刑法第三十八條
      第一項第二款之規定併予宣告沒收。至扣案附表二編號一其餘之鑰匙二支，並
      無證據可證係供犯罪所用之物，爰不予宣告沒收，附此敘明。
四、公訴意旨另以：被告丙○○意圖為自己不法之所有，於九十二年十二月二十三日
    上午七時許，在臺北縣淡水鎮○○街一一九號前，以自備之鑰匙竊取甲○○所有
    之車牌號碼ＲＡＶ—二二一號輕機車一輛，得手後供己作為交通工具騎乘使用，
    復將前開輕機車棄置臺北縣淡水鎮○○路一六九巷六七號前，嗣經警另案竊盜案
    件查獲丙○○，始供承本件竊行而查悉上情，因認被告亦涉犯刑法第三百二十條
    第一項竊盜罪嫌。然按案件曾經判決確定者，應諭知免訴之判決，刑事訴訟法第
    三百零二條第一款定有明文。又前述條文應諭知免訴判決之原則，關於實質上或
    裁判上一罪，其一部事實已經判決確定者，對於構成一罪之其他部分，基於審判
    不可分之關係，其確定判決之既判力，於該判決經宣示時，及於最後事實審法院
    宣示判決前，未經宣示之簡易判決，則及於判決最先送達於當事人而對外發生效
    力之時（最高法院九十年度台非字第二四三號判決意旨、八十六年台灣高等法院
    法律座談會刑事類提案第四十九號參照）。查被告丙○○前因竊盜罪，經本院士
    林簡易庭於九十二年十二月十日以九十二年度士簡字第一四八０號刑事判決以竊
    盜罪判處有期徒刑三月，如易科罰金，以三百元折算一日，其所據之犯罪事實略
    以：丙○○意圖為自己不法之所有，於九十二年四月二十日十三時許，在臺北縣
    淡水鎮○○路○段五三七號前，以其所有之鑰匙強行插入辛○○停放該處之車號
    ＥＧＷ一０六九０號輕機車鑰匙孔發動該機車，而竊取得手，得手後復將該機車
    車牌拆下，改懸其所有之ＥＧＤ—一七六號車牌後，供己騎乘使用。查其犯罪事
    實與首揭公訴人起訴之犯罪事實，時間相近、方法相同，觸犯構成要件相同之罪
    名，顯係基於概括之犯意為之之連續犯，屬裁判上一罪。而本院九十二年度士簡
    字第一四八０號判決係於九十二年十二月二十六日即已送達於被告丙○○，並於
    九十三年一月二十七日確定，有卷附本院士林簡易庭送達證書及臺灣高等法院被
    告全國前案紀錄表各一份在案可稽，則首揭公訴人起訴之被告竊盜犯行時間，係
    九十二年十二月二十三日，即在前引判決正本送達前所為，揆之前引說明，即為
    該確定判決既判力所及，本應諭知免訴，然公訴意旨認此部分與前揭有罪部分有
    連續犯裁判上一罪之關係，爰不另為免訴之諭知。
據上論斷，應依刑事訴訟法第二百七十三條之一第一項、第二百九十九條第一項前段
，毒品危害防制條例第十條第一項、第二項，刑法第十一條前段、第五十六條、第三
百二十條第一項、第五十一條第五款、第三十八條第一項第二款，罰金罰鍰提高標準
條例第一條前段，判決如主文。
本案經檢察官陳家美到庭執行職務。
中　　　華　　　民　　　國　　九十三　　年　　　七　　　月　　十九　　　日
　　　　　　　　　　　　　　  臺灣士林地方法院刑事第二庭
　　　　　　　　　　　　　　　　　法　官  許  辰  舟
右正本證明與原本無異。
如不服本判決，應於判決送達後十日內，向本院提出上訴狀。
                                  書記官  蘇  彥  宇
中　　　華　　　民　　　國　　九十三　　年　　　七　　　月　　二十　　　日
附錄本案論罪科刑之法條：
毒品危害防制條例第十條第一項、第二項
  施用第一級毒品者，處六月以上五年以下有期徒刑。
  施用第二級毒品者，處三年以下有期徒刑。
附表一：
（註一：紀年均為【民國】，金額單位均為【新台幣】）
（註二：犯罪事實編號均仍依起訴書編號列載，以與卷內資料相互核對。其中原起訴
        書編號一部分之犯罪事實因不另為免訴之諭知，故從略；編號八係併案部分
        ）
┌──┬───────┬────────┬───┬─────┬──────┐
│編號│時　　間　　　│地　　點　　　　│被害人│竊得財物　│竊盜方法　　│
├──┼───────┼────────┼───┼─────┼──────┤
│二　│九十三年一月二│臺北縣淡水鎮水碓│乙○○│鐵門一扇。│未侵入地下室│
│　　│日晚上十一時三│路一０號地下室外│　　　│  　　　　│，以徒手方式│
│　　│十分許　　　　│　              │　　　│  　　　　│卸下區隔內外│
│    │              │                │      │          │之地下室鐵門│
├──┼───────┼────────┼───┼─────┼──────┤
│三　│九十三年一月九│臺北縣淡水鎮新生│己○○│車牌號碼Ｄ│以自己所有鑰│
│　　│日下午一時十分│街九０巷四之一號│　　　│ＲＳ—三０│匙一把，插入│
│　　│許　　　　　　│前　　　　　　　│　　　│五號機車一│機車鑰匙孔竊│
│    │              │                │      │輛。　　　│取得手。　  │
├──┼───────┼────────┼───┼─────┼──────┤
│四　│九十三年一月十│臺北縣淡水鎮大忠│庚○○│價值新臺幣│徒手進入鐵捲│
│　　│三日凌晨五時許│街三四巷一二號及│　　　│六萬元之電│門未關，有獨│
│    │              │車牌號碼Ｆ九—一│      │線五捲。　│立出入口，未│
│    │              │０三七號自用小貨│      │  　      │與住宅相連通│
│    │              │車上            │      │          │之倉庫，以及│
│    │              │                │      │          │停放在外之自│
│    │              │                │      │          │用小貨車竊取│
│    │              │                │      │          │分別放置在內│
│    │              │                │      │          │之電線得手。│
├──┼───────┼────────┼───┼─────┼──────┤
│五　│九十三年一月十│臺北縣淡水鎮大忠│庚○○│價值四千元│徒手進入鐵捲│
│　　│五日凌晨五時許│街三四巷一二號　│　　　│之電線五捲│門未關，有獨│
│    │              │                │      │。        │立出入口，未│
│    │              │                │      │          │與住宅相連通│
│    │              │                │      │          │之倉庫竊取放│
│    │              │                │      │          │置在內之電線│
│    │              │                │      │          │得手。      │
├──┼───────┼────────┼───┼─────┼──────┤
│六　│九十三年一月三│臺北縣淡水鎮北新│沈裕珽│沈裕珽所有│徒手進入可自│
│　　│十日凌晨五時五│路一八二巷四一弄│　　　│，遺失於黃│由進出，無人│
│　　│十五分許　　　│一二號「興隆自助│　　　│印榕經營興│看守之興隆自│
│　　│　　　        │洗衣店」　　　　│　　　│隆之興隆自│助洗衣店行竊│
│    │              │　              │      │助洗衣店內│得手。      │
│    │              │                │      │之存摺一本│            │
│    │              │                │      │、密碼通知│            │
│    │              │                │      │書一份。  │            │
├──┼───────┼────────┼───┼─────┼──────┤
│七　│九十三年二月一│臺北縣淡水鎮學府│丁○○│車牌號碼Ｇ│以自己所有鑰│
│　　│日凌晨零時許　│路一八一巷口　　│　　　│ＦＣ—八二│匙一把，插入│
│    │              │                │      │一號機車一│機車鑰匙孔竊│
│    │              │                │      │輛。　    │取得手。　  │
│    │              │                │      │          │            │
├──┼───────┼────────┼───┼─────┼──────┤
│八  │九十三年三月二│臺北縣淡水鎮水碓│戊○○│車牌號碼Ｅ│以自己所有鑰│
│    │十四日下午七時│街四二號前      │      │ＥＢ—七二│匙一把，插入│
│    │許            │                │      │二號機車一│機車鑰匙孔竊│
│    │              │                │      │輛。      │取得手。　  │
│    │              │                │      │          │            │
└──┴───────┴────────┴───┴─────┴──────┘
 附表二：
┌──┬────────────┬────────────────────┐
│編號│扣 得 物 品　　　　　   │保 管 單 號　　　　　　　　　　　　　   │
├──┼────────────┼────────────────────┤
│ 一 │鑰匙四支（含刻有「ＹＵＩ│台灣士林地方法院檢察署九十三年度保管字第│
│　　│Ｅ」、「ＪＩＮＫＵＭ」鑰│三八九號                                │
│    │匙各一支）。            │                                        │
├──┼────────────┼────────────────────┤
│ 二 │鑰匙一支。              │台灣士林地方法院檢察署九十三年度保管字第│
│    │                        │九九五號                                │
└──┴────────────┴────────────────────┘
